【裁判字號】    95,訴,269
【裁判日期】    951012
【裁判案由】    損害賠償
【裁判全文】
臺灣苗栗地方法院民事判決               95年度訴字第269號
原      告  丁○○
被      告  乙○○
上列當事人間請求侵權行為損害賠償事件，本院於民國95年9 月
28日言詞辯論終結，判決如下：
    主  文
被告應給付原告新臺幣肆仟伍佰壹拾元。
原告其餘之訴駁回。
訴訟費用由被告負擔百分之一，餘由原告負擔。
本判決原告勝訴部分，得為假執行。
    事實及理由
一、本件原告起訴請求被告給付新臺幣（下同）1,200,000 元，
    及自起訴狀繕本送達翌日起至清償日止，按年息5 ％計算之
    利息，並陳明願供擔保，請准宣告假執行；繼於本院審理中
    減縮為請求被告給付601,510 元，且未再請求准予宣告假執
    行，此係減縮應受判決事項之聲明，核與民事訴訟法第255
    條第1 項第3 款規定相符，應予准許，合先敘明。
二、原告主張：兩造間原為男女朋友關係，原告曾於被告擔任負
    責人之公司任職業務經理，被告於民國94年12月6 日，在台
    北縣中和市○○路○ 段317 號6 樓出手毆打原告，將原告推
    倒在地，抓住原告頭部撞擊地面，致原告受有頭部、頸部、
    眉部腫痛等傷害，經原告提出傷害告訴後，嗣又當庭撤回對
    被告之告訴，而經臺灣板橋地方法院檢察署（下稱板橋地檢
    署）檢察官不起訴處分在案，然原告因上開傷害曾前往中英
    醫院就診，支出自付額部分之醫療費用1,510 元，應由被告
    賠償；另原告因此受有精神上相當程度之痛苦，併請求被告
    賠償600,000 元之精神慰撫金；爰依民法侵權行為之法律關
    係，請求被告賠償上開損害金額等語；並聲明：被告應給付
    原告601,510 元。
三、被告則以：其因發現原告侵占公司款項，確曾於上開時地搧
    打原告一巴掌，然並未抓原告頭部撞擊地面，對原告所提之
    醫療收據無意見，但不知原告傷勢從何而來，原告當時情緒
    激動，有用自己的手敲打玻璃，其願給付原告2,000 元等語
    ，資為抗辯，並聲明：駁回原告之訴。
四、得心證之理由：
（一）按當事人主張有利於己之事實者，就其事實有舉證之責任
      ；民事訴訟法第277 條前段定有明文。次按因故意或過失
      ，不法侵害他人之權利者，負損害賠償責任。次按不法侵
      害他人之身體、健康、名譽、自由、信用、隱私、貞操，
      或不法侵害其他人格法益而情節重大者，被害人雖非財產
      上之損害，亦得請求賠償相當之金額。又損害賠償，除法
      律另有規定或契約另有訂定外，應以填補債權人所受損害
      及所失利益為限；民法第184 條第1 項前段、第195 條第
      1 項前段、第216 條第1 項亦分別定有明文。
（二）經查：原告主張於前開時地遭被告徒手毆打，致其受有上
      開傷害，原告曾對被告提出刑事傷害告訴後，嗣又當庭撤
      回告訴，而經板橋地檢署檢察官以95年度偵字第6469號做
      成不起訴處分在案等事實，業據其提出中英醫院醫療費用
      收據1 紙為證，並經本院依職權調閱前開偵查案件卷宗核
      明無訛；而被告固當庭自承其確曾於前述時地搧打原告一
      巴掌，然否認有抓住原告頭部撞擊地面等事實，原告就兩
      造發生肢體衝突之過程既為前開主張，自應先負相當之舉
      證責任，原告就此係聲請本院訊問當時在場目擊之證人即
      被告公司之員工甲○○、丙○○2 人為證；而證人甲○○
      到庭證稱：其當時看到被告拉著原告的手，兩人都坐在地
      上，被告叫其去請丙○○過來，原告看起來很激動，其去
      叫丙○○過來後就沒有再進去了，沒有看到被告動手毆打
      原告等語；另證人丙○○則證稱：其進去時看到原告在哭
      ，兩造有在吵架，但不記得他們在吵什麼，當時沒有看到
      被告動手毆打原告等語（以上證詞均見本院95年9 月28日
      言詞辯論筆錄）。觀諸上開2 名證人之證詞，均無從證實
      被告當時確曾如原告所陳將其推倒在地、並抓住其頭部撞
      擊地面，又以原告所提前揭診斷證明書觀之，僅記載頭後
      枕部腫痛、右眉部腫痛，及患者主訴前頭部不適等症狀，
      亦無從據以推知被告除搧打巴掌之外，確有前開激烈之毆
      打原告行為；原告既無法就其主張之衝突經過情形舉證加
      以證明，本院僅能就被告所自承搧打原告一巴掌、並造成
      原告如前開診斷證明書所載傷勢之傷害行為為本件之基礎
      事實加以論斷。被告既故意以搧打巴掌之方式，不法侵害
      原告之身體致傷，即應就原告所受傷害負擔侵權行為損害
      賠償責任，爰就原告所請求損害賠償之項目及金額分別加
      以審酌如下：
    1.醫療費用部分：
      原告主張其於受傷當日曾至中英醫院就診，支出自付額部
      分之醫療費用1,510 元等情，業據其提出上開醫院之醫療
      費用收據1 紙為證，經查無誤；至被告雖表示不知原告傷
      勢從何而來，但業已自承確有搧打原告巴掌，且陳明對上
      開醫療費用收據並無意見，縱使被告僅曾搧打原告一巴掌
      ，然被告身為青壯男子，其力道顯然大於身為女子之原告
      ，原告於臉部遭到搧打巴掌之後，因感不適前往就醫而支
      出上開醫療費用，經核並無違背情理之處，應認原告前開
      部分之主張為真實，是原告就前揭支出醫療費用自付額部
      分之金額，係屬其受有損害之範圍，原告就此部分之請求
      為有理由，應予准許。
    2.非財產上損害賠償部分：
      查兩造間原為男女朋友關係，原告曾於被告擔任負責人之
      公司任職業務經理，被告僅因細故與原告發生爭執，而出
      手搧打原告巴掌，致原告受有頭部、頸部、眉部腫痛等傷
      害，原告雖不免因此受有精神上之損害，然其損害程度尚
      屬極為輕微，況且原告雖曾對被告提出刑事傷害告訴，然
      嗣後業已當庭撤回告訴，而經檢察官做成不起訴處分在案
      ，足見原告事後並無深切追究被告責任之意。而原告自陳
      其為高中畢業，目前從事餐飲相關行業，月薪約35,000元
      ；被告自陳為專科畢業，目前為公司負責人；本院審酌上
      揭事發經過情由、原告所受傷勢嚴重程度及損害情形，並
      以兩造前開身分、地位、教育程度、經濟能力、收入狀況
      等條件綜合加以衡量，認原告就非財產上所受損害得請求
      賠償之金額，以3,000 元即屬適當，逾此部分之金額，則
      屬無據，應予駁回。
（三）綜上所述，原告基於侵權行為損害賠償之法律關係，請求
      被告給付醫療費用及非財產上損失合計為4,510 元部分，
      尚非無據，應予准許，逾此部分之請求，即無理由，應予
      駁回。
五、本件所命被告給付之金額未逾500,000 元，依民事訴訟法第
    389 條第1 項第5 款規定，本院應依職權宣告假執行。
六、本件事證已臻明確，兩造所提其餘攻擊防禦方法及證據經審
    酌之後，核與判決結果不生影響，爰不一一論述，附此敘明
    。
七、訴訟費用負擔之依據：民事訴訟法第79條。
中    華    民    國    95    年    10    月    12    日
                  民事庭法  官  邱光吾
以上正本係照原本作成
如對本判決上訴，須於判決送達後20日內向本院提出上訴狀
中    華    民    國    95    年    10    月    12    日
                        書記官  葉燕蓉


司法院資訊處製作；財團法人民間司法改革基金會備份。
